# 请教陈版：IFRS15IFRS15应用

提问人：kuaichuan 时间：2020-01-10 17:41:52
对于以下合同应用IFRS15有以下问题请教陈版：
合同付款条件：
签订合同 收款30% 作为定金
发货 收款65% 确认收入
一年质保期间 收款5%
IFRS15应用：
确认收入时点：发货
30%定金计入合同负债
确认收入时：合同资产转入应收账款，5%计入合同资产
问题 1 ：以上应用正确吗？
问题 2 ：客户持续交易，合同负债和应收账款同时存在，能否抵消？
问题 3 ：质保期一年，是应该发货时确认收入，还是作为服务费在合同完结后确认收入？
问题 4 ：能否通过质保金收款情况证明收回风险低，可以在发货时确认收入
谢谢陈版相助！

回答人：chenyiwei
1 、上述理解基本合理。需注意合同负债应当是不含增值税的。
2 、持续交易情况下，“合同负债和应收账款同时存在”是针对不同的合同（虽然是同一客户）。由于不同合同之间一般没有净额结算意图和当前可执行的法定抵销权，因此此时的合同负债和应收账款不能抵销列报。
3 、注意区分是服务性质保还是保证性质保。如果是保证性质保，则可以在发货时确认收入，但应就后续质保义务确认预计负债；如果是服务性质保，则作为单项履约义务，递延到后续额外质保期内确认收入。
4 、质保金收取情况和收回风险高低无必然联系。